【裁判字號】    95,簡上,165
【裁判日期】    950601
【裁判案由】    竊盜
【裁判全文】
臺灣桃園地方法院刑事判決             95年度簡上字第165號
上  訴  人  臺灣桃園地方法院檢察署檢察官
被      告  甲○○
                    （另案在臺灣桃園看守所羈押中）
上列上訴人因被告竊盜案件，不服本院95年度壢簡字第248 號，
中華民國95年2 月16日第一審刑事簡易判決（聲請簡易判決處刑
案號：95年度偵字第1183號），提起上訴，本院管轄之第二審合
議庭判決如下︰
    主  文
上訴駁回。
    事實及理由
一、本案經本院審理結果，認原審以被告甲○○所為，係犯刑法
    第320 條第1 項之竊盜罪，且為累犯，判處其有期徒刑4 月
    ，並諭知易科罰金之折算標準為以300 元折算1 日，認事用
    法及量刑均無不當，應予維持，並引用原審判決書記載之事
    實、證據及理由（如附件）。
二、檢察官上訴意旨略以：被告於如附表編號1 所示之時間、地
    點，以如附表編號1 所示之方式，竊取如附表編號1 所示被
    害人之財物得手。因該犯行與原審判決認定之犯罪事實（下
    稱本案）具有連續犯之裁判上一罪關係，原審未及審酌，尚
    有未洽，爰請求撤銷原判決，另為適當之判決。惟查：
（一）被告就檢察官上訴後移送併案審理如附表編號1 、2 所示
      之竊盜犯行，雖均坦承為其所為，並供承其另犯有如附表
      編號3 、4 所示之竊盜犯行（見本院卷第28、29、42頁）
      ，然堅決否認各該竊盜行為與本案犯行有何關連，供稱其
      均係臨時起意，並沒有計畫性的行竊，所以為本案犯行即
      竊取機車之行為，係為供發放海報代步之用，且其是在本
      案竊盜犯行為警查獲（按：被告本案犯行係於民國94年12
      月31日為警查獲）後，始另行竊取他部機車（按：被告竊
      取如附表編號1 所示機車之時間為95年1 月29日）等語明
      確（見本院卷第28、29頁），而堅稱各次竊盜犯行並非基
      於同一犯意為之。另被告自承所犯如附表編號3 、4 所示
      之竊盜犯行，亦經檢察官認與本案並無連續犯之裁判上一
      罪關係，而另行起訴在案，刻由本院另案審理中（案號：
      本院95年度訴字第963 號），有該案起訴書1 份在卷可稽
      （見本院卷第46、47頁）。
（二）按連續犯之所謂出於概括犯意，必須其多次犯罪行為自始
      均在一個預定犯罪計畫以內，出於主觀上始終同一犯意之
      進行，若中途另有新犯意發生，縱所犯為同一罪名，究非
      連續其初發的意思，即不能成立連續犯（最高法院70年臺
      上字第6296號判例要旨參照）。本案與如附表編號1 至4
      所示之各次犯罪事實，雖均係竊盜犯行，然被告既堅稱並
      非基於同一犯意為之，所述其係在本案竊盜犯行為警查獲
      後，始另行竊取他部機車乙節，亦與本案查獲時間及被告
      另為如附表各次犯行之時間相符，兼之被告竊得如附表1
      、3 所示之機車後，均另竊取如附表2 、4 所示之車牌加
      以懸掛，以為搶奪之工具，有前述起訴書所載犯罪事實可
      供參照，反之，本案之機車，則未見被告有以之為不法犯
      行之工具，被告供稱僅是單純代步，尚與實情無違。則被
      告所稱其非基於同一犯意為本案及如附表所示各次竊盜犯
      行，即屬有據，應屬真實。
三、綜上所述，被告所為本案犯行，堪以認定，原審認定被告罪
    證明確而為論罪科刑之判決，並無違誤。檢察官上訴所指未
    及審酌並另行移送併案審理部分（即如附表編號1 、2 所示
    ，併案案號：95年度偵字第7075號），及被告另行承認之竊
    盜犯行（即如附表編號3 、4 所示），均與原審判決認定之
    犯罪事實無連續犯之關係，原審未併予審理，即無不當或違
    法，檢察官提起上訴所為指摘，為無理由，應予駁回。而如
    附表編號1 、2 所示之犯行，暨與原審判決認定之竊盜犯行
    無裁判上一罪關係，本院自難併予審理，應退回檢察官依法
    另為適法處理，附此敘明。
據上論斷，應依刑事訴訟法第455 條之1 第1 項、第3 項、第36
8 條、第373 條，判決如主文。
本案經檢察官古慧珍到庭執行職務。
中    華    民    國    95    年    6     月    1     日
                  刑事第十庭審判長法  官  江德民
                                  法  官  蔡和憲
                                  法  官  許炎灶
以上正本證明與原本無異。
不得上訴。
                                  書記官  文巧雲
中    華    民    國    95    年    6     月    6     日
附表：
┌──┬───┬────┬───┬────┬────┬──────────┬────┬───┐
│編號│行為人│犯罪時間│被害人│犯罪地點│竊取方法│被    竊    物    品│所犯法條│附  註│
├──┼───┼────┼───┼────┼────┼──────────┼────┼───┤
│1   │甲○○│95年1 月│鍾添龍│桃園縣中│以自備鑰│車牌號碼MG6-136 號重│刑法第32│95年度│
│    │      │29日上午│      │壢市新生│匙      │型機車              │0 條第1 │偵字第│
│    │      │8 時許  │      │路337 號│        │                    │項      │7075號│
│    │      │        │      │前      │        │                    │        │併案  │
├──┼───┼────┼───┼────┼────┼──────────┼────┼───┤
│2   │甲○○│95年3 月│黃逢慶│桃園縣中│（併案意│車牌號碼IUM-408 號重│刑法第32│95年度│
│    │      │4 日下午│      │壢市少康│旨書並未│型機車（竊得後懸掛在│0 條第1 │偵字第│
│    │      │1 時許  │      │二街33號│載明）  │上開車牌號碼MG6-136 │項      │7075號│
│    │      │        │      │前      │        │號重型機車上）      │        │併案  │
├──┼───┼────┼───┼────┼────┼──────────┼────┼───┤
│3   │甲○○│95年3 月│陳德展│桃園縣中│（起訴書│車牌號碼MXF-981 號重│刑法第32│95年度│
│    │      │15日晚間│      │壢市新中│並未載明│型機車              │0 條第1 │偵字第│
│    │      │10時許  │      │北路上某│）      │                    │項      │7759號│
│    │      │        │      │處      │        │                    │        │另行起│
│    │      │        │      │        │        │                    │        │訴    │
├──┼───┼────┼───┼────┼────┼──────────┼────┼───┤
│4   │甲○○│95年3 月│詹諭│桃園縣中│（起訴書│車牌號碼FN9-828 號重│刑法第32│95年度│
│    │      │26日下午│      │壢市中央│並未載明│型機車（竊得後懸掛在│0 條第1 │偵字第│
│    │      │5 時30分│      │路旁「中│）      │上開車牌號碼MXF-981 │項      │7759號│
│    │      │許      │      │央大學」│        │號重型機車上）      │        │另行起│
│    │      │        │      │後門附近│        │                    │        │訴    │
└──┴───┴────┴───┴────┴────┴──────────┴────┴───┘
附錄本案論罪科刑法條：刑法第320 條第1 項。
中華民國刑法第320條(普通竊盜罪、竊佔罪)
意圖為自己或第三人不法之所有，而竊取他人之動產者，為竊盜
罪，處五年以下有期徒刑、拘役或五百元以下罰金。
意圖為自己或第三人不法之利益，而竊佔他人之不動產者，依前
項之規定處斷。
前二項之未遂犯罰之。


司法院資訊處製作；財團法人民間司法改革基金會備份。
